臺灣臺中地方法院交通事件事裁定　　　　　　　　九十一年度交聲字第一六九號
　　原處分機關　交通部公路局台中區監理所豐原監理站
　　受　處分人　嘉旭貨運有限公司　設台中縣大甲鎮○○里○○路二○七巷一○之
　　代　表　人　李許秀清
　　代　理　人　鍾坤寶
右列受處分人因違反道路交通管理處罰條例案件，對於交通部公路局台中區監理所豐
原監理站九十一年三月二十一日所為之處分（豐監稽違六三字第Ｆ00000000
號裁決書），聲明異議，本院裁定如左：
    主  文
異議駁回。
    理  由
一、原處分機關略以：異議人所有之ＳＷ－七四○號曳引車於民國九十一年一月十五
    日三時五十五分許行經台一線通霄外環道時，違規超載二十七公噸，為苗栗縣警
    察局通霄分局警員盤查舉發，認定違規屬實，並依道路交通管理處罰條例第二十
    九條之二第一項及第三項規定，裁決異議人應繳納新台幣（下同）九萬一千元並
    記汽車違規紀錄一次等語。
二、異議意旨略以：苗栗縣警察局通霄分局警員當時僅以目測及自行測量而未經過磅
    即認定該車總重六十二公噸，惟該車當日當車次所載之鋼胚總重為三九點七六○
    公噸，空重為一二點○八○公噸，淨重為二七點六八○公噸，本件舉發顯有錯誤
    ，為此聲明異議云云。
三、按汽車裝載貨物超過核定之總重量、總聯結重量者，處汽車所有人罰鍰，並記汽
    車違規紀錄一次，其應歸責於汽車駕駛人時，除依第三項處汽車駕駛人罰鍰及依
    第六十三條第一項第二款記點外，汽車所有人仍應記該汽車違規紀錄一次。汽車
    裝載貨物超過所行駛橋樑規定之載重限制者，處汽車駕駛人罰鍰，其應歸責於汽
    車所有人時，除依第三項處汽車所有人罰鍰及記該汽車違規紀錄一次外，汽車駕
    駛人仍應依第六十三條第一項第二款規定記違規點數二點。有前二項規定之情形
    者，應責令改正或當場禁止通行，並處新臺幣一萬元罰鍰，超載十公噸以下者，
    以總超載部分，每一公噸加罰新臺幣一千元；超載逾十公噸至二十公噸以下者，
    以總超載部分，每一公噸加罰新臺幣二千元；超載逾二十公噸至三十公噸以下者
    ，以總超載部分，每一公噸加罰新臺幣三千元；超載逾三十公噸者，以總超載部
    分，每一公噸加罰新臺幣五千元。未滿一公噸以一公噸計算，道路交通管理處罰
    條例第二十九條之二定有明文。經查，本件異議人於上開時地駕駛聯結車負載鋼
    胚為警查獲之事實，為異議人所是認。且查異議人所有之ＳＷ－七四○號曳引車
    ，其總載重量為三十五公噸，空車重量為一二、○八公噸（違規通知單載為十公
    噸），鋼胚長度一、九公尺，每支一五三公斤共三五○支等情，此有苗栗縣警察
    局通霄分局九十一年二月八日函一件，違規通知單一紙、照片五幀在卷足憑，並
    据本件舉發員警即証人黃堯鎮到庭所証實。雖本件異議人於審理中改稱其所載鋼
    胚支數僅一八○支云云。惟依卷附舉發當時該車之照片五幀，可知該車裝載之鋼
    胚為九十支為一堆，計有四堆，總計應為三百六十支，姑且以員警與異議人司機
    當時會算之三百五十支計算，是異議人於審理中辯稱鋼胚支數僅一八○支及提出
    總重三十九、七公噸之送貨單一紙，用以証明未超載云云，要屬卸責之詞，不足
    採信。準此，其重量應為五十三點五五公噸，加上空車重為十二點○八公噸（為
    異議人之利益計以十公噸計算），其總重應為六十三點五五公噸，超載二十八、
    五五公噸。依前揭規定，應處罰鍰九萬七萬元【計算式為10000+(64- 35) (未滿
    一公噸應以一公噸計算)×3000=97000】，並記汽車違規紀錄一次。惟原處分機
    關就罰鍰部分僅處罰鍰九萬一千元，已有違誤，本院認為異議人之利益計，乃維
    持原處分，以示公允。是異議人否認超載，為無理由，應予駁回。
四、依道路交通案件處理辦法第十九條，裁定如主文。
中      華      民      國    九十一    年      五      月    三十一    日
                                臺灣臺中地方法院交通法庭
                                    法  官   許金樹
右正本證明與原本無異。
如不服本裁定應於送達後五日內向本院提出抗告狀。
                                    書記官
中      華      民      國    九十一    年      五      月    三十一    日
